臺灣基隆地方法院刑事判決　
110年度交易字第123號
公  訴  人  臺灣基隆地方檢察署檢察官
被      告  余俊德


上列被告因過失傷害案件，經檢察官提起公訴（110年度偵字第2
011號），本院判決如下：
    主  文
本件公訴不受理。
    理  由
一、公訴意旨如起訴書所載（如附件）。
二、按告訴乃論之罪，告訴人於第一審辯論終結前得撤回其告訴
    ；告訴經撤回者，應諭知不受理之判決；不受理之判決，得
    不經言詞辯論為之，刑事訴訟法第238 條第1 項、第303 條
    第3款及第307 條分別定有明文。
三、查本件告訴人黃佳祥告訴被告余俊德過失傷害案件，起訴書
    認係觸犯刑法第284條前段之過失傷害罪，並應依道路交通
    管理處罰條例第86條第1項規定加重其刑。依刑法第287條之
    規定，刑法第284條前段之過失傷害罪須告訴乃論。茲據告
    訴人具狀撤回告訴，有本院卷附撤回告訴狀1紙可稽。依前
    開說明，本件爰不經言詞辯論，逕諭知不受理之判決。
據上論斷，應依刑事訴訟法第303條第3款、第307條判決如主文
。 
本案經檢察官周啟勇提起公訴，檢察官陳怡龍到庭執行職務。
中　　華　　民　　國　　111 　年　　2 　　月　　23　　日
                  刑事第三庭  法　官　簡志龍
以上正本證明與原本無異。
如不服本判決應於收受送達後20日內向本院提出上訴書狀，並應
敘述具體理由；其未敘述上訴理由者，應於上訴期間屆滿後20日
內向本院補提理由書(均須按他造當事人之人數附繕本)「切勿逕
送上級法院」。
中　　華　　民　　國　　111 　年　　2 　　月　　23　　日
                              書記官  劉珍珍
附件：
臺灣基隆地方檢察署檢察官起訴書
                                   110年度偵字第2011號
　　被　　　告　余俊德　男　40歲（民國00年0月00日生）
　　　　　　　　　　　　住基隆市○○區○○路000巷0號
　　　　　　　　　　　　國民身分證統一編號：Z000000000號
上列被告因過失傷害案件，業經偵查終結，認應提起公訴，茲將
犯罪事實及證據並所犯法條敘述如下：
　　　　犯罪事實
一、余俊德未領有小型車普通駕駛執照，於民國109年12月16日
    下午4時55分許，駕駛車牌號碼000-0000號自用小客車，沿
    基隆市中正區中正路往市區方向行駛，且於駛近中正路92號
    對面之中有分隔島路段時，明知汽車行駛在同向二車道以上
    之道路變換車道時，應讓直行車先行，並注意安全距離，又
    當時天候雨，光線為日間自然光線，該處柏油路面濕潤、無
    缺陷、無障礙物，視距良好，並無不能注意之情事，竟疏未
    注意及此而逕自內側車道向右偏駛進外側車道，適有黄佳祥
    駕駛車牌號碼000-0000號普通重型機車，沿同路同方向之外
    側車道駛於被告車輛之後方，因突見余俊德所駕車輛駛入外
    側車道而煞閃不及，雙方車輛發生碰撞，黃佳祥因此人、車
    倒地，並有右側小腿挫傷與擦傷、左側膝部擦傷、左側手部
    挫傷等傷害。嗣余俊德在有偵查犯罪職權之機關或個人發覺
    其犯罪前，主動向前來處理之警方自首其為肇事人而願接受
    裁判。
二、案經黄佳祥告訴基隆市警察局第二分局報告偵辦。
　　　　證據並所犯法條
一、證據清單及待證事實：
編號 證據名稱 待證事實 ㈠ 被告余俊德於警詢與本署偵查中之供述。 證明被告坦承於上揭時、地發生本件交通事故，惟辯稱係於直行後始遭告訴人撞擊云云。 ㈡ 證人即告訴人黃佳祥於警詢與本署偵查中之指述。 證明本件全部犯罪事實。 ㈢ 基隆市警察局道路交通事故談話紀錄表2份，道路交通事故現場圖、道路交通事故調查報告表(一)、（二）各1份、案發後現場及車損相片計11張。 證明本件交通事故之發生與發生時天候雨，光線為日間自然光線，該處柏油路面濕潤、無缺陷、無障礙物，視距良好等事實。 ㈣ 基隆市警察局交通警察隊道路交通事故肇事人自首情形紀錄表1份。 證明被告於處理人員前往傷者就醫時在場，並當場承認為肇事人之事實。  ㈤ 公路監理電子閘門查詢結果1紙。 證明被告未領有小型車普通駕駛執照之事實。 ㈥ 醫療財團法人臺灣區煤礦業基金會臺灣礦工醫院109年12月16日出具之告訴人黃佳祥之乙種診斷書1紙。 證明告訴人受有上揭傷害之事實。 ㈦ 交通部公路總局臺北區監理所基宜區車輛行車事故鑑定會基宜區0000000案鑑定意見書1份。 本件交通事故之肇事原因經該會鑑定為：一、余俊德駕駛自小客貨車，行經中有分隔島路段，向右變換車道，疏未注意右側直行來車讓其先行，為肇事原因（無照駕駛有違規定）；二、黃佳祥駕駛普通重機車，行經中有分隔島路段，直行煞閃不及，無肇事因素之事實。 
二、核被告余俊德所為，係涉犯刑法第284條前段之過失傷害罪
    嫌。又被告無駕駛執照駕車因而致人受傷，請依道路交通管
    理處罰條例第86條第1項規定加重其刑至二分之一。另被告
    於有偵查犯罪權限之檢警機關未發覺其上開之犯行前，即主
    動供出犯行，自首而受裁判，請依刑法第62條規定減輕其刑
    。
三、依刑事訴訟法第251條第1項提起公訴。
　  此  　致
臺灣基隆地方法院
中　　華　　民　　國　 110　　年　　8 　　月　　15　　日
　　　　　　　　　　　　　　　檢　察　官   周啟勇
本件正本證明於原本無異
中　　華　　民　　國 　110　　年  　8     月    30    日
                              書  記  官   陳俊吾 
附錄本案所犯法條全文
中華民國刑法第284條
因過失傷害人者，處 1 年以下有期徒刑、拘役或 10 萬元以下
罰金；致重傷者，處 3 年以下有期徒刑、拘役或 30 萬元以下
罰金。